臺灣臺北地方法院小額民事判決
                                   111年度北小字第2698號
原    告  李彬基  
被    告  陳柏宇  

上列當事人間請求損害賠償事件，本院於民國111年7月21日言詞
辯論終結，判決如下：
    主      文
被告應給付原告新臺幣壹萬元，及自民國一一一年七月十二日起
至清償日止，按年息百分之五計算之利息。
原告其餘之訴駁回。
訴訟費用新臺幣壹仟元由被告負擔。
本判決原告勝訴部分得假執行。但被告如以新臺幣壹萬元為原告
預供擔保後，得免為假執行。
    事實及理由
壹、程序方面：
    原告原起訴請求被告給付新臺幣（下同）98,000元，及自民
    國111年4月29日起至清償日止，按年息5%計算之利息（見本
    院卷第9頁）。於訴訟進行中，原告減縮為請求被告給付原
    告98,000元，及自起訴狀繕本送達翌日起至清償日止按年息
    5%計算之利息（見本院卷第63頁），為民事訴訟法第255條
    第1項第3款所許，合先敘明。
貳、實體方面：
一、原告主張：被告於110年11月18日23時許，在臉書「我是萬
    華人」社團之原告發文下方刊登「你有去開查某」文字，不
    法侵害原告名譽，為此請求被告賠償精神慰撫金98,000元等
    語。並聲明：被告應給付原告98,000元，及自起訴狀繕本送
    達翌日起至清償日止，按年息5%計算之利息。
二、被告辯稱：「我是萬華人」社團雖有3萬餘名成員，但每篇
    貼文讚數平均只有10至20個，影響力有限，被告從事快剪店
    剪髮工作，收入不多，還要照顧生病之父親，原告請求賠償
    之金額太高，被告無力負擔等語。並聲明：1.原告之訴駁回
    。2.如受不利判決，願供擔保請准宣告免為假執行。
三、得心證之理由：
　㈠按因故意或過失，不法侵害他人之權利者，負損害賠償責任
    ；不法侵害他人之身體、健康、名譽、自由、信用、隱私、
    貞操，或不法侵害其他人格法益而情節重大者，被害人雖非
    財產上之損害，亦得請求賠償相當之金額，民法第184條第1
    項前段、第195條第1項前段分別定有明文。
  ㈡經查，被告陳柏宇與原告李彬基於110年11月18日23時許，在
    臉書3萬餘名成員之臉書「我是萬華人」社團，因「萬華轉
    角遇到雞」乙文起爭執，陳柏宇竟意圖散布於眾，在不詳地
    點以不詳方式連結網際網路，在該臉書社團之李彬基發文下
    方刊登「你有去開查某」文字，指摘足以毀損李彬基名譽之
    事等情，為被告於刑事案件審理時所自承，並有上開臉書PO
    文之截圖附於偵查卷可稽（見110年度偵字卷第37056號卷第
    23頁），且經本院111年度審簡字第461號刑事簡易判決認定
    屬實，並判決被告犯散布文字誹謗罪，處拘役10日，如易科
    罰金，以1,000元折算1日，已確定在案，此有本院111年度
    審簡字第461 號刑事簡易判決在卷可考（見本院卷第13至
　　14頁），堪信為真實，足見被告於110年11月18日有上開不
    法侵害原告名譽之行為，構成侵權行為，原告自得依上開規
    定，請求被告賠償精神慰撫金。
　㈢又按不法侵害他人之人格權，被害人受有非財產上損害，請
    求加害人賠償相當金額之慰撫金時，法院對於慰撫金之量定
    ，應斟酌實際加害情形、所造成之影響、被害人所受精神上
    痛苦之程度、雙方之身分、地位、經濟狀況及其他各種情形
    ，以核定相當之數額（最高法院47年台上字第1221號、51年
    台上字第223號、76年台上字第1908號判例可資參照）。本
    院審酌被告不認識原告，竟在臉書「我是萬華人」社團之李
    彬基發文下方刊登「你有去開查某」文字，造成原告受有名
    譽之損害，原告之精神確受有痛苦，並斟酌原告現年57歲、
    學歷為二專畢業，被告現年53歲、學歷為國中畢業，及兩造
    之身分、地位、財產、經濟能力等一切情狀（參見本院卷第
    63至64頁），認本件原告請求賠償之精神慰撫金以1萬元為
    適當。
四、從而，原告依侵權行為之法律關係，請求被告給付原告1萬
    元，及自起訴狀繕本送達翌日即111年7月12日起至清償日止
    按年息5%計算之法定遲延利息之範圍內，為有理由，應予准
    許。原告逾此部分之請求，為無理由，應予駁回。
五、本件原告勝訴部分係小額程序為被告敗訴之判決，依民事訴
    訟法第436條之20規定，應依職權宣告假執行，被告陳明願
    供擔保聲請宣告免為假執行，核無不合，爰酌定相當擔保金
    額，併宣告之。
六、本件為判決之基礎已臻明確，兩造其餘主張、陳述，經審酌
    後，認均與本件之結論無礙，爰不再一一論述，附此敘明。
七、結論：本件原告之訴為一部有理由，一部無理由，依民事訴
    訟法第79條、第436條之20、第392條第2項，判決如主文。
八、本件訴訟費用額，依後附計算書確定如主文第3 項所示金額
    。
中　　華　　民　　國　　111 　年　　8 　　月　　2 　　日
                    臺灣臺北地方法院臺北簡易庭
                                        法  官  羅富美
　
計  算    書：
項        目             金  額（新臺幣）    備    註
第一審裁判費             1,000元
合        計             1,000元
以上正本證明與原本無異。
如不服本判決，須以違背法令為理由，於判決送達後20日內向本
庭（臺北市○○○路0段000巷0號）提出上訴狀（須附繕本），
並繳納上訴費1,500元。
中　　華　　民　　國　　111 　年　　8 　　月　　2 　　日
                                        書記官  陳鳳瀴
附錄：
一、民事訴訟法第436條之24第2項：
    對於小額程序之第一審裁判上訴或抗告，非以其違背法令為
    理由，不得為之。
二、民事訴訟法第436條之25：
    上訴狀內應記載上訴理由，表明下列各款事項：
    ㈠原判決所違背之法令及其具體內容。
    ㈡依訴訟資料可認為原判決有違背法令之具體事實。